【裁判字號】    92,訴,1915
【裁判日期】    920715
【裁判案由】    清償借款等
【裁判全文】
臺灣台北地方法院民事判決  九十二年訴字第一九一五號
    原      告    華南商業銀行股份有限公司
    法定代理人    乙○○
    訴訟代理人    丙○○
    被      告    戊○○
                  甲○○
    兼訴訟代理人  丁○○
右當事人間清償借款等事件，本院判決如左：
    主      文
被告應連帶給付原告新台幣壹佰拾萬壹仟零壹拾貳元，及自民國八十八年八月十
四日起至清償日止，按年利率百分之八點八二五計算之利息，並自民國八十八年八月
十四日起，逾期在六個月以內部分，按上開利率百分之十，其逾期超過六個月部分，
按上開利率百分之二十計算之違約金。
訴訟費用由被告連帶負擔。
    事    實
甲、原告方面：
一、聲明：如主文第一項所示。
二、陳述：
（一）被告戊○○於民國八十六年七月十五日邀同其餘被告為連帶保證人，向原告借
      款新台幣（下同）一百五十萬元。約定於八十七年一月十日到期借款本金一次
      清償，起至九十一年十月二十九日止分期清償，利率按年息百分之八．八二五
      計算，採機動利率計付，嗣後按原告基本放款利率年率加碼年息百分之一．三
      計算。遲延給付本金或利息時，除喪失期間之利益，仍按上開利率計息外，其
      逾期在六個月以內者，按上開利率百分之十，超過六個月者，按上開利率百分
      之二十計付違約金。詎被告僅依約繳納利息至八十八年八月十四日，其後即未
      依約繳息。
（二）九十一年七月曾與被告洽談攤還本息事宜，同意以一年為期分期償還，但被告
      不同意原告分期清償之方案，故未簽約，自應回復至原有契約約定履行，系爭
      借款既已到期，被告應即全部清償。被告所繳還款，自八十七年五月三十一日
      起均先沖本金，至原告起訴時止，共計尚欠原告本金一百三十三萬一千零一十
      二元，及自八十八年八月十四日起按年息百分之八點八二五計算之利息、違約
      金，應由被告負連帶清償責任。為此依消費借貸及連帶保證契約提起本件訴訟
      。
三、證據：提出借據及授信約定書各一份、放款資料查詢單三張、催收款項帳卡一張
    、印鑑卡一張、基本放款利率變動表各乙份為證。
乙、被告方面：
一、聲明：原告之訴駁回。
二、陳述：
（一）被告甲○○、丁○○原經營電腦公司，因過度擴張致公司財務週轉不靈，惟被
      告等人仍勉力按月償還，並多次向原告爭取調降不合理之高額利息，然原告均
      未合理調降，終致被告等人無力依約繳款，且被告等人數年來所繳交之金額，
      幾乎僅為支付不合理之高額利息，本金部分僅償還一十六萬八千九百八十八萬
      ，被告面對經濟上強勢原告，所遭不平等對待，徒呼無奈。
（二）被告財務週轉不靈後，即不斷與原告溝通，並要求合理調降利息未果，被告等
      人仍多次與原告協調並提出償還計劃，惟原告均置之不理，後經被告多次請求
      ，原告終於同意被告所提清償方案，即雙方仍以總額一百五十萬元計算，原告
      不收取利息，被告則自九十一年三月起至九十五年十二月止，分五階段每月分
      期償還本金，希望原告能減輕被告之負擔。
      理    由
甲、程序方面：
一、本件被告住所雖均不在本院轄區，然兩造於授信約定書第十五條約定對於被告所
    負原告之債務合意以本院為第一審管轄法院，符合民事訴訟法第二十四條合意管
    轄規定，本院對本件訴訟即有管轄權，合先敘明。
乙、得心證之理由：
一、本件原告主張之事實，已據其提出借據、授信約定書各一份、放款資料查詢單三
    張、催收款項帳卡一張、印鑑卡一張及基本放款利率變動表各乙份為證，核屬相
    符。被告不否認前揭借款之事實，惟辯稱原告收取之利息過高，因被告甲○○、
    丁○○所經營事業財務困難故無力支付，希望被告能同意和解云云，惟查，系爭
    借款之利率乃於借款時即約定按原告基本放款利率加碼機動調整，而原告之基本
    放款利率核與市場行情亦屬相當，並無被告所辯不合理偏高之情；是被告所辯，
    均無理由。
二、從而，原告依消費借貸及連帶保證契約請求被告連帶給付借款壹佰拾玖萬貳仟
    柒佰貳拾陸元及自八十八年八月十四日起至清償日止，按年利率百分之八點八二
    五計算之利息，並自八十八年八月十四日起，逾期在六個月以內部分，按上開利
    率百分之十，其逾期超過六個月部分，按上開利率百分之二十計算之違約金，為
    有理由，應予准許。
三、結論：
    本件原告之訴為有理由，依民事訴訟法第八十五條第二項，判決如主文。
中      華      民      國    九十二    年      七      月      十五    日
                                          民事第一庭
                                               法      官  王貞秀
右為正本係照原本作成
如對本判決上訴須於判決送達後二十日內向本院提出上訴狀
中      華      民      國    九十二    年      七      月      十六    日
                                               法院書記官  劉寶鈴


司法院資訊處製作；財團法人民間司法改革基金會備份。
